臺灣士林地方法院交通事件裁定　　　　　　　　　　九十三年度交聲字第七三五號
　　原處分機關　交通部公路總局台北區監理所基隆監理站
　　　受處分人
　　　即異議人　甲○○　四十一.
右列受處分人因違反道路交通管理處罰條例事件，對於交通部公路總局臺北區監理所
基隆監理站中華民國九十三年七月二十九日所為之處分（原處分案號：基監字第裁四
二－Ｚ00000000號），聲明異議，本院裁定如左：
    主  文
異議駁回。
    理  由
一、按汽車號牌每車兩面，應正面懸掛固定於車輛前後端之明顯適當位置，道路交通
    安全規則第十一條第一項第一款定有明文。又按汽車駕駛人已領有號牌而未懸掛
    或不依指定位置懸掛者，處新臺幣三千六百元以上一萬零八百元以下罰鍰；又違
    反第十二條第一項第七款規定者牌照、號牌吊銷之，道路交通管理處罰條例第十
    二條第一項第七款、第十二條第二項定有明文。
二、原處分意旨略以：本件異議人即受處分人甲○○於九三年六月二十日十一時五十
    七分駕駛所有ＩＥ－一二三○號自小客車，在國道一號道路七、一公里南向，經
    警攔停舉發「未依規定懸掛前號牌」之違規，依道路交通管理處罰條例第十一條
    第一項第七款裁處異議人罰鍰新台幣三千六百元，並依同條例第十二條第二項吊
    銷號牌。
三、聲明異議意旨略以：伊於九十三年六月二十五日十一時五十七分被舉發領有號牌
    而未懸掛，實與事實不符，本車領有號牌至今每次驗車皆通過怎能說領有號牌而
    未懸掛；另外該車前面號牌未掛，非異議人故意拆下而不懸掛，而是異議人將該
    車停於自家樓下路旁被不明外車倒車不慎撞落於地上，事後有再尋獲號牌，號牌
    上仍留有脫落之螺絲一個可以證明。原裁定有誤，爰請撤銷諭知不罰云云。
四、按車輛號牌為監理機關為車籍管理及確保車輛情況良好合於行駛而發給車輛所有
    人之行車許可憑證，即汽車號牌兩面，應正面懸掛於車輛前後端之明顯適當位置
    ，且車輛應依指定位置懸掛車輛號牌之本旨，乃在辨識車籍、特定車輛，對交通
    安全之維護之重要性，至深且鉅，是不僅自始即不將領用之號牌懸掛於車輛即行
    駛公路，當然該當前開道路交通管理處罰條例第十二條第一項第七款之處罰要件
    外，即便已經領有汽車號牌，未依規定懸掛，即行駛公路者，當然亦為該條處罰
    之對象甚明。「本件異議人甲○○於本院訊問時陳稱：伊不是未懸掛車牌，車牌
    是被別人撞，舉發單有寫伊有牌照未懸掛，伊是有懸掛但是掉落，警察把伊攔下
    來後伊才知道伊車牌掉了，但是伊要報案，他也不受理；伊車的保險桿有被人撞
    的痕跡。可能是六月二十日之前不會超過一天遭人撞到，因為伊晚上停好車，到
    早上開車出去就被舉發未懸掛車牌；後來回去伊原來停車地方，車牌是掉在路邊
    ，就是同一個停車的地點找到車牌的；一半以上的人（開車前）不會去巡（車）
    等語」。經查：異議人即受處分人甲○○既領有國家監理機關考驗合格而核發之
    駕駛執照，自不能對前開交通法規規定諉為不知，況且，行車時需將汽車號牌依
    規定懸掛，為汽車所有人及駕駛人所應知之常識，異議人在行車前僅需稍加注意
    檢查，即可發現其車輛前方號牌掉落並予以修復，至於異議人所辯其車前保險桿
    遭不明車輛撞擊，致使前方汽車號牌掉落，返家後始尋獲云云，或辯稱：遭他人
    竊取云云，所辯前後不符，且並未舉證證明前開汽車號牌遭撞擊而掉落之確切事
    證，實要無可採。是以原處分機關依道路交通管理處罰條例第十二條第一項第七
    款規定裁處罰鍰新台幣三千六百元，並依同條例第十二條第二項吊銷號牌，並無
    不當。本件異議為無理由，應予駁回。
據上論斷，應依道路交通案件處理辦法第十九條，裁定如主文。
中    華    民    國      九十三      年      九        月 　   十四     日
                                      臺灣士林地方法院交通法庭
                                          法  官  蔡明宏
右正本證明與原本無異。
如不服本裁定，應於裁定送達後五日內，向本院提出抗告狀。
                                          書記官  陳韻如
中    華    民    國      九十三      年      九        月      十四     日
